最高法院刑事判決                                八十八年度台非字第三六八號
    上訴人  最高法院檢察署檢察總長
    被  告  甲○○
右上訴人因被告賭博案件，對於台灣台中地方法院中華民國八十八年六月二十五日第
一審確定判決（八十八年度易字第一五三五號，起訴案號：台灣台中地方法院檢察署
八十八年度偵字第六七六二號），認為違法，提起非常上訴，本院判決如左：
    主  文
原判決關於甲○○部分撤銷。
甲○○在公眾得出入之場所賭博財物，處罰金壹仟伍佰元，如易服勞役，以佰元折
算壹日。
扣案之賭博器具骰子顆、碗公壹個、下注紙板壹塊及新台幣伍萬陸仟柒佰貳拾伍元
均沒收。
    理  由
非常上訴理由稱：「按判決不適用法則或適用不當者，為違背法令，刑事訴訟法第三
百七十八條定有明文。又受有期徒刑之執行完畢，或受無期徒刑或有期徒刑一部之執
行而赦免後，五年以內再犯有期徒刑以上之罪者，始為累犯，刑法第四十七條亦定有
明文。本件被告甲○○犯刑法第二百六十六條第一項之賭博罪，其法定本刑為一千元
以下罰金，並非有期徒刑以上之罪，不合累犯之要件。原審竟以被告甲○○於八十二
年間因肅清煙毒條例罪，經法院判處有期徒刑三年九月確定，於八十六年七月五日假
釋期滿執行完畢，復犯本件賭博罪，即依累犯科處罪刑，揆諸首揭法條規定，顯有適
用法則不當之違背法令。案經確定，爰依刑事訴訟法第四百四十一條、第四百四十三
條提起非常上訴，以資糾正。」云云。
本院按刑法第四十七條規定，受有期徒刑以上刑之執行完畢，或受無期徒刑或有期徒
刑一部之執行而赦免後，五年以內再犯有期徒刑以上之罪者，為累犯，加重其刑至二
分之一。本件被告甲○○所犯刑法第二百六十六條第一項之賭博罪，其法定本刑為壹
仟元以下罰金，並非有期徒刑以上之罪，不合累犯之規定，乃原審竟以被告甲○○前
於民國八十二年間因肅清煙毒條例罪，經原審法院判處有期徒刑三年九月確定，於八
十六年七月五日假釋期滿執行完畢，復於八十八年二月二十二日下午六時許，與葉榮
川、黃傳銘、楊德山等人，在台中縣大肚鄉○○村○○路○段三二○巷三十號被告住
處停車廣場公眾得出入之場所，以骰子、碗公、及下注紙板等物，賭博財物，經警當
場查獲，扣得賭具骰子三顆、碗公一個、下注紙板一塊，賭上之賭資新台幣五萬六
千七百二十五元，犯刑法第二百六十六條第一項前段之賭博罪，依累犯規定加重其刑
，揆諸上開說明，被告所犯本件賭博罪，其法定本刑為壹仟元以下罰金，並非有期徒
刑以上刑之罪，不合累犯之規定，原審法院竟依累犯加重其刑，自屬違法，且不利於
被告，案經確定，非常上訴意旨執以指摘，洵有理由，應由本院將原判決關於被告部
分撤銷，另行判決，以資糾正。
據上論結，應依刑事訴訟法第四百四十七條第一項第一款，刑法第二百六十六條第一
項前段、第二項、第四十二條第二項，罰金罰鍰提高標準第一項前段、第二項，判決
如主文。
中      華      民      國    八十八    年     十二     月      九      日
                              最高法院刑事第十一庭
                                  審判長法官  莊  登  照
                                        法官  洪  明  輝
                                        法官  蔡  清  遊
                                        法官  黃  一  鑫
                                        法官  林  秀  夫
      右正本證明與原本無異
                                              書  記  官
中      華      民      國    八十八    年     十二     月     十七     日
